【裁判字號】    98,訴,2504
【裁判日期】    980814
【裁判案由】    毒品危害防制條例
【裁判全文】
臺灣臺中地方法院刑事判決              98年度訴字第2504號
公  訴  人  臺灣臺中地方法院檢察署檢察官
被      告  甲○○
上列被告因違反毒品危害防制條例案件，經檢察官提起公訴（98
年度毒偵字第2237號），於本院準備程序，被告就被訴事實為有
罪之陳述，經本院告知簡式審判程序意旨，並聽取當事人之意見
後，經合議庭裁定改行簡式審判程序，本院判決如下：
    主  文
甲○○施用第一級毒品，累犯，處有期徒刑捌月。又施用第二級
毒品，累犯，處有期徒刑伍月。應執行有期徒刑拾壹月。
    犯罪事實
一、甲○○前因施用第一級毒品案件，經本院以88年訴字第1339
    號判處有期徒刑1年，復因提起非常上訴，經最高法院以94
    年臺非字第195號改判有期徒刑10月確定，於民國94年9月23
    日縮刑期滿執行完畢。復於95年間，又因施用第一級毒品案
    件，經本院以95年度毒聲字第697號裁定送觀察、勒戒後，
    認有繼續施用毒品傾向，再經本院以95年度毒聲字第2526號
    裁定令入戒治處所施以強制戒治1年，復經臺灣高等法院臺
    中分院以95年毒抗字第622號裁定駁回其抗告，甫於96年7月
    29日期滿執行完畢，並由臺灣臺中地方法院檢察署檢察官以
    97年度戒毒偵字第190號為不起訴處分。詎其仍不知戒絕毒
    癮，於上開強制戒治執行完畢釋放後之5年內，又基於施用
    第二級毒品甲基安非他命之犯意，於98年4月13日晚間7、8
    時許，在臺中市○○○路旁，其向友人所借用車牌號碼不詳
    之自用小客車內，以置於玻璃球內燒烤加熱後，吸食所產生
    煙霧之方式，施用第二級毒品甲基安非他命1次；另基於施
    用第一級毒品海洛因之犯意，於同年月14日下午1時許，在
    同一地點，同輛自用小客車內，以針筒注射之方式，施用第
    一級毒品海洛因1次（該玻璃球吸食器及注射針筒均經其拋
    棄而未據扣案）。嗣於同年月14日下午2時20分許，於其上
    開施用第一級毒品之犯罪未為有偵查權限之機關或人員發覺
    前，為警攔檢盤查時，主動向司法警察自首有上揭施用第一
    級毒品之犯行而接受審判，徵得其同意後，採集尿液送驗，
    結果呈嗎啡、可待因、安非他命及甲基安非他命陽性反應，
    而查悉上情。
二、案經臺中市警察局第五分局報請臺灣臺中地方法院檢察署檢
    察官偵查起訴。
    理  由
一、按除被告所犯為死刑、無期徒刑、最輕本刑為3年以上有期
    徒刑之罪或高等法院管轄第一審案件者外，於刑事訴訟法第
    273條第1項程序進行中，被告先就被訴事實為有罪之陳述時
    ，審判長得告知被告簡式審判程序之旨，並聽取當事人、代
    理人、辯護人及輔佐人之意見後，裁定進行簡式審判程序；
    除簡式審判程序及簡易程序案件外，第一審應行合議審判，
    刑事訴訟法第273之1條第1項、第284條之1分別定有明文。
    查本件被告甲○○所犯係死刑、無期徒刑、最輕本刑為3年
    以上有期徒刑或高等法院管轄第一審案件以外之罪，並於本
    院行準備程序時就被訴事實為有罪之陳述，本院合議庭依前
    揭規定，經評議結果，裁定改由受命法官獨任行簡式審判程
    序。又簡式審判程序之證據調查，依刑事訴訟法第273條之2
    規定，不受同法第159條第1項審判外陳述排除之限制，再被
    告對於卷內之各項證據，亦不爭執證據能力，故卷內所列之
    各項證據，自得作為證據，合先敘明。
二、次按犯毒品危害防制條例第10條施用第一、二級毒品之罪者
    ，檢察官應先聲請法院裁定將被告令送勒戒處所觀察、勒戒
    ，經觀察、勒戒後，認無繼續施用毒品傾向者，應即釋放，
    並為不起訴之處分或不付審理之裁定；認有繼續施用毒品傾
    向者，應由檢察官聲請法院裁定令入戒治處所施以強制戒治
    ，且經觀察、勒戒或強制戒治執行完畢釋放後，5年內再犯
    第10條之罪，檢察官應依一般刑事訴訟程序予以起訴論罪科
    刑，此觀諸毒品危害防制條例第20條第1項、第2項、第23條
    第2項前段規定自明。查被告甫於96年7月30日因強制戒治執
    行完畢而釋放，揆諸前開規定，本案檢察官逕行起訴，核無
    違誤，自應由本院依法判決。
三、上揭犯罪事實，業據被告甲○○於偵訊及本院審理時均坦承
    不諱，而為警所採之尿液，經送鑑驗結果確呈可待因、嗎啡
    、安非他命、甲基安非他命陽性反應，亦有中山醫學大學附
    設醫院檢驗科藥物檢測中心於98年4月30日出具之尿液檢驗
    報告1份附卷可稽。此外復有臺中市警察局第五分局委託尿
    液檢驗代號與真實姓名對照表、採集尿液鑑定同意書各1份
    在卷可證。足徵被告自白因有其他證據可補強，且查與事實
    相符，足予憑採。本案事證明確，被告犯行已經證明，應依
    法論科。
四、核被告甲○○所為，係犯毒品危害防制條例第10條第1項之
    施用第一級毒品罪及同條第2項之施用第二級毒品罪。被告
    所犯上開2罪，犯意各別，行為不同，應分論併罰。被告施
    用第一、二級毒品前後持有第一、二級毒品之低度行為，應
    為其施用第一、二級毒品之高度行為所吸收，不另論罪。
    又被告前有犯罪事實欄所載之前科，甫於94年9月23日縮刑
    期滿執行完畢，有臺灣高等法院被告前案紀錄表及在監在押
    全國紀錄表在卷可稽。其受徒刑之執行完畢後，5年以內故
    意再犯本件有期徒刑以上之罪，為累犯，應依刑法第47條第
    1項規定加重其刑。另因本案並未查扣得任何毒品或供施用
    毒品之工具等，被告在承辦警員未發現有確切之根據得為合
    理懷疑其犯罪前，即主動供述其有施用第一級毒品海洛因之
    犯行（然未供述有施用第二級毒品犯行），此部分經核符合
    自首之規定，爰依刑法第62條前段規定，就施用第一級毒品
    犯行部分，減輕其刑，並依刑法第71條第1項規定先加後減
    之。爰審酌被告曾有施用毒品之不良素行，經施以觀察、勒
    戒、強制戒治後，仍不知悔改警惕，猶繼續施用毒品，足見
    其雖經觀察、勒戒及強制戒治等治療程序，仍未徹底戒絕施
    用毒品遠離毒害，顯未能善體國家設置觀察、勒戒機構，協
    助毒品施用者戒除毒害之良法美意，兼衡以被告犯罪之動機
    、方法、手段、智識能力暨犯後尚知坦承犯行，態度尚稱良
    好等一切情狀，量處如主文所示之刑，並定其應執行之刑。
五、依刑事訴訟法第273條之1第1項、第299條第1項前段、第454
    條第1項，毒品危害防制條例第10條第1項、第2項，刑法第
    11條前段、第47條第1項、第62條前段、第71條第1項、第51
    條第5款，判決如主文。
六、如不服本判決，應於收受送達後10日內向本院提出上訴書狀
    ；並應敘述具體理由；其未敘述上訴理由者，應於上訴期間
    屆滿後20日內向本院補提理由書（均須按他造當事人之人數
    附繕本）「切勿逕送上級法院」。
本案經檢察官乙○○到庭執行職務。
中    華    民    國    98    年    8     月    14    日
                  刑事第八庭    法  官  黃賢婷
以上正本證明與原本無異。
                                書記官  江美琪
中    華    民    國    98    年    8     月    14    日
附錄本案論罪科刑法條：
毒品危害防制條例第10條
施用第一級毒品者，處6月以上、5年以下有期徒刑。
施用第二級毒品者，處3年以下有期徒刑。


司法院資訊處製作；財團法人民間司法改革基金會備份。
